【裁判字號】    98,易,222
【裁判日期】    980331
【裁判案由】    毒品危害防制條例
【裁判全文】
臺灣板橋地方法院刑事判決               98年度易字第222號
公  訴  人  臺灣板橋地方法院檢察署檢察官
被      告  甲○○
上列被告因毒品危害防制條例案件，經檢察官提起公訴（97年度
毒偵字第8446、8685、9314號），被告於準備程序認罪，本院以
簡式審判程序判決如下：
    主    文
甲○○施用第二級毒品，累犯，處有期徒刑月；又施用第二級
毒品，累犯，處有期徒刑月；又施用第二級毒品，累犯，處有
期徒刑肆月，扣案第二級毒品甲基安非他命壹包（淨重零點壹壹
肆零公克，因鑑驗使用零點零零零貳公克，驗餘淨重零點壹壹
捌公克）沒收銷燬；應執行有期徒刑捌月，扣案前揭第二級毒品
甲基安非他命壹包（淨重零點壹壹肆零公克，因鑑驗使用零點零
零零貳公克，驗餘淨重零點壹壹捌公克）沒收銷燬。
    事    實
一、甲○○於民國94年間，因施用毒品案件，經本院以94年度毒
    聲字第1057號裁定送勒戒處所施以觀察、勒戒後，因認有繼
    續施用毒品傾向，復由本院以94年度毒聲字第1394號裁定令
    入戒治處所施以強制戒治，嗣經強制戒治逾6 個月，因認無
    繼續強制戒治之必要，而於95年3 月6 日停止戒治釋放出所
    ，該次施用毒品犯行且經臺灣板橋地方法院檢察署檢察官以
    95年度戒毒偵字第172 號為不起訴處分確定；復於95年間，
    因公共危險，經台灣台北地方法院以95年度北交簡字第1855
    號判決判處罰金9 萬元；又於95年間，因恐嚇、竊盜及收受
    贓物案件，先後經本院以95年度簡字第7926號、95年度簡字
    第7583號判決分別判處有期徒刑2 月、3 月及拘役30日確定
    ；後於95年間，因加重竊盜等案件，經本院以96年度易字第
    362 號判決分別判處有期徒刑7 月、4 月，併定其應執行有
    期徒刑10月確定；再於同年間，另因施用第二級毒品案件，
    經本院以96年度簡字第203 號判決判處有期徒刑4 月確定；
    復於96年間，因竊盜等案件，經本院以96年度易字第299 號
    判決分別判處有期徒刑4 月、7 月，併定其應執行有期徒刑
    10月確定；前揭各案所處之有期徒刑部分，嗣經本院以96年
    度聲減字第1018號裁定均各減刑為有期徒刑1 月、1 月又15
    日、3 月又15日、2 月、2 月、2 月、3 月又15日，併定有
    期徒刑部分應執行有期徒刑1 年1 月確定，而於97年2 月13
    日徒刑執行完畢（惟接續執行所處拘役、罰金易服勞役之期
    間，而於97年4 月2 日縮刑期滿出監）；詎仍未知所戒慎，
    於前揭強制戒治執行完畢釋放後5 年內，為下列犯行：
(一)、基於施用第二級毒品甲基安非他命之犯意，於97年9 月22日
    某時許，在臺北縣新莊市○○路○ 段與思源路交岔路口處之
    某加油站廁所內，以將甲基安非他命置於玻璃球內燒烤後吸
    食煙氣之方式，施用第二級毒品甲基安非他命1 次；嗣甲○
    ○因他案遭通緝，為警於97年9 月24日15時許，在臺北縣新
    莊市○○路150 號前緝獲到案，甲○○且同意接受採尿，其
    尿液檢體經警送鑑定後呈甲基安非他命陽性反應。
(二)、另基於施用第二級毒品甲基安非他命之犯意，於97年10月9
    日某時許，在同前地點，以同上方式，施用第二級毒品甲基
    安非他命1 次；嗣於97年10月11日17時許，在臺北縣新莊市
    ○○路558 號前，因騎乘贓車為警查獲，併在其隨身皮包內
    扣得與其本件施用第二級毒品犯行無關之第一級毒品海洛因
    1 包（淨重0.035 公克，所涉施用第一級毒品犯行部分，經
    檢察官另為不起訴處分、持有第一級毒品犯行部分，則由檢
    察官另以98年度偵字第1248號聲請簡易判決處刑），甲○○
    且同意接受員警採尿，其尿液檢體經警送驗後，呈甲基安非
    他命陽性反應。
(三)、復又基於施用第二級毒品甲基安非他命之犯意，於97年10月
    18日某時許，在同前地點，以同上方式，施用第二級毒品甲
    基安非他命1 次；嗣於同年10月20日20時許，在臺北縣新莊
    市○○路385 號前，因所駕駛之自小客車違規停放於紅線處
    且形跡可疑，為警盤查而查獲，併在前開自小客車上扣得其
    因本件施用第二級毒品甲基安非他命而持有之甲基安非他命
    1 包（淨重0.1140公克，因鑑驗使用0.0002公克，驗餘淨重
    0.1138公克），甲○○且同意接受採尿，其尿液檢體送鑑定
    後呈甲基安非他命陽性反應。
二、案經臺北縣政府警察局新莊分局報告臺灣板橋地方法院檢察
    署檢察官偵查後起訴。
    理    由
一、認定犯罪事實所憑之證據及理由：
(一)、訊據被告對其先後在上揭時間、地點施用第二級毒品甲基安
    非他命合計共3 次之事實，於本院審理中均自白不諱；而其
    於事實欄所述時地，先後3 次為警查獲時，同意接受員警採
    尿，經警將所採集被告尿液檢體送驗後，均呈甲基安非他命
    陽性反應各情，有臺灣檢驗科技股份有限公司97年10月13日
    所出具之濫用藥物檢驗報告、臺北縣政府警察局新莊分局偵
    辦毒品案被移送者姓名及代碼對照表、臺灣檢驗科技股份有
    限公司於97年10月21日所出具之濫用藥物檢驗報告、臺北縣
    政府警察局新莊分局偵辦毒品案被移送者姓名及代碼對照表
    、臺灣檢驗科技股份有限公司於97年11月7 日所出具之濫用
    藥物檢驗報告、臺北縣政府警察局新莊分局偵辦毒品、麻醉
    藥品案被移送人姓名及代碼對照表各1 紙附卷可稽（見97年
    度毒偵字第9314號偵查卷第6 、7 頁、97年度毒偵字第8446
    號偵查卷第44、45頁、97年度毒偵字第8685號偵查卷第45、
    74頁）；而被告於事實欄一(三)所述時地為警查獲時，所扣得
    之白色透明結晶1 包，淨重0.1140公克，因鑑驗使用0.0002
    公克，驗餘淨重0.1138公克，檢出甲基安非他命成分乙節，
    亦有交通部民用航空局航空醫務中心97年11月10日航藥鑑字
    第0975686 號毒品鑑定書1 紙附卷可參（見97年度毒偵字第
    8685號偵查卷第73頁），顯見被告此次為警查獲時，確持有
    第二級毒品甲基安非他命無誤；俱徵被告前開自白應與事實
    相符，可以採信。
(二)、按觀察、勒戒或強制戒治執行完畢釋放後，5 年內再犯施用
    第一、二級毒品之罪者，檢察官應依法追訴，毒品危害防制
    條例第23條第2 項定有明文；查被告有如事實欄所載觀察勒
    戒、強制戒治紀錄，嗣經強制戒治逾6 個月，認無繼續強制
    戒治之必要，而於95年3 月6 日停止戒治釋放出所，併由臺
    灣板橋地方法院檢察署檢察官以95年度戒毒偵字第172 號為
    不起訴處分確定等情，有臺灣高等法院被告前案紀錄表附卷
    足參，是被告於強制戒治執行完畢釋放後，5 年內再犯本件
    施用毒品罪，亦甚明確；綜上，本件事證已明，被告犯行堪
    以認定。
二、應適用之法律、科刑審酌事由、沒收物之處理：
(一)、核被告如事實欄一(一)、(二)、(三)所為，均係犯毒品危害防制條
    例第10條第2 項之施用第二級毒品罪；被告各次施用前、後
    持有第二級毒品甲基安非他命之低度行為，均各為其施用之
    高度行為所吸收，均不另論罪；又被告有如前揭事實欄所述
    前科及刑之執行情形，有上揭臺灣高等法院被告前案紀錄表
    附卷可憑，其於有期徒刑執行完畢後，5 年以內，故意再犯
    本件有期徒刑以上之3 罪，為累犯，就其前開3 犯行，均應
    依刑法第47條第1 項規定，各加重其刑；至其前開所犯3 罪
    間，犯意各別、行為互殊，應予分論併罰。
(二)、爰審酌被告犯罪之動機、目的、手段，暨其犯罪後坦認犯行
    之態度等一切情狀，就其前開所犯各罪，分別量處如主文所
    示之刑，併定其應執行之刑，以示懲儆。
(三)、扣案第二級毒品甲基安非他命1 包（淨重0.1140公克，因鑑
    驗使用0.0002公克，驗餘淨重0.1138公克），因該只分裝袋
    內之甲基安非他命與該只分裝袋，二者在物理上難以析離，
    均應依毒品危害防制條例第18條第1 項前段規定諭知沒收銷
    燬；至扣案第一級毒品海洛因1 包（淨重0.035 公克），雖
    係被告所有，惟與被告本件施用第二級毒品犯行無關，且為
    其另案涉犯持有第一級毒品案件之重要證據，是就此扣案物
    部分，爰不於本案併予宣告沒收銷燬，附此敘明。
據上論斷，應依刑事訴訟法第273 條之1 第1 項、第299 條第1
項前段、毒品危害防制條例第10條第2 項、第18條第1 項前段，
刑法第11條、第47條第1 項、第51條第5 款，判決如主文。
本案經檢察官郭季青到庭執行職務。
中    華    民    國    98    年    3     月    31    日
                  刑事第十六庭法  官  陳明偉
以上正本證明與原本無異。
如不服本判決應於送達後10日內向本院提出上訴狀。
                              書記官  陳玉心
中    華    民    國    98    年    3     月    31    日
附錄本案論罪科刑法條全文
毒品危害防制條例第10條第1、2項
施用第一級毒品者，處六月以上五年以下有期徒刑。
施用第二級毒品者，處三年以下有期徒刑。


司法院資訊處製作；財團法人民間司法改革基金會備份。
